臺灣高等法院臺南分院民事裁定
110年度抗字第181號
抗  告  人  王榮堂  
相  對  人  郭健和  
上列當事人間聲明異議事件，對於中華民國110年9月28日臺灣雲
林地方法院110年度事聲字第13號所為裁定提起抗告，本院裁定
如下： 
    主  文
抗告駁回。
抗告費用由抗告人負擔。
    理  由
一、抗告意旨略以：相對人所提擔保金係為補償其於原法院109
    年度重訴字第95號債務人異議之訴（下稱系爭債務人異議之
    訴），因停止執行自109年11月26日至110年7月5日止，按週
    年利率5％計算所受之損害共計11萬1591元，原法院司法事務
    官110年度司聲字第171號裁定准許相對人之聲請，而原裁定
    駁回抗告人之聲明異議，顯有違誤，爰依法提起抗告，求予
    廢棄原裁定等語。 
二、按有下列各款情形之一者，法院應依供擔保人之聲請，以裁
    定命返還其提存物或保證書：㈠應供擔保之原因消滅者。㈡供
    擔保人證明受擔保利益人同意返還者。㈢訴訟終結後，供擔
    保人證明已定20日以上之期間，催告受擔保利益人行使權利
    而未行使，或法院依供擔保人之聲請，通知受擔保利益人於
    一定期間內行使權利並向法院為行使權利之證明而未證明者
    ，民事訴訟法第104條第1項定有明文。前開規定，於其他依
    法令供訴訟上之擔保者準用之，同法第106條亦有明定。而
    該條第3款所謂「訴訟終結」，應從廣義解釋，於停止執行
    而供擔保時，係指得確認應否停止執行之程序終結而言。又
    所謂受擔保利益人行使權利，係指向法院起訴或為與起訴相
    同效果之訴訟行為（如聲請調解或聲請發支付命令）而言（
    最高法院80年度台抗字第413號判決意旨參照）。
三、經查：
　㈠兩造前於系爭強制執行事件中，相對人對抗告人提起系爭債
    務人異議之訴，並聲請裁定停止系爭強制執行事件之執行程
    序，經原法院以109年度聲字第81號裁定命相對人提供16萬8
    129元為擔保金，相對人並向原法院提存所以109年度存字33
    8號提存上揭擔保金在案，嗣系爭債務人異議之訴經原法院
    於110年4月27日以109年度重訴字第95號判決確定，有前開
    裁定、提存書、判決及確定證明書附卷可稽，堪認系爭債務
    人異議之訴業已終結。
　㈡相對人於110年7月20日寄發雲林縣土庫郵局第40號存證信函
    予抗告人，催告抗告人應於文到後21日內行使權利，該存證
    信函並於隔日即同年月21日送達抗告人，有相對人提出之前
    開存證信函、中華郵政掛號郵件收件回執附卷可稽，足認相
    對人已於訴訟終結後，定20日以上之期間催告抗告人行使權
    利。惟抗告人未於相對人上開存證信函所定20日以上期間內
    行使權利，亦有原法院民事紀錄科查詢表、索引卡查詢-當
    事人姓名查詢附卷可按，故相對人依民事訴訟法第104條第1
    項第3款規定，聲請返還擔保金，自屬有據。原法院司法事
    務官裁定准予相對人之聲請，原裁定復維持該司法事務官之
    裁定，經核於法並無違誤，抗告意旨指摘原裁定不當，聲明
    廢棄，非有理由，應予駁回。
四、據上論結，本件抗告為無理由，爰裁定如主文。
中　　華　　民　　國　　110 　年　　11　　月　　9 　　日

                  民事第二庭    審判長法  官  吳上康

                                      法  官  李素靖

                                      法  官  林育幟
上為正本係照原本作成。
不得再抗告。
中　　華　　民　　國　　110 　年　　11　　月　　10　　日

                                      書記官  李育儒